---
title: "Fixly"
author: "Magdalena Mozgawa"
date: "15/05/2018"
output:
  pdf_document: default
  html_document: default
---

```{r setup, include=FALSE}
library(knitr)
library(kableExtra)
library(tidyverse)
library(plotrix)
library(ggmap)
library(lsa)
library(wordcloud)
```

## Pozyskiwanie danych

Dane zostały pobrane z serwisu Fixly przez zescrapowanie stron z kategoriami. Na każdej stronie z kategoriami wyświetlanych jest kilka opinii o kontrahentach, którzy akurat w tej kategorii się znadują. Stamtąd można już było dostać się do kontrahentów. Trochę czyszczenia, łączenia i udało się zebrać informacje: link do profilu wykonawcy; liczba gwiazdek (czyli średnia ocena); opis na profilu (nieobowiązkowy); liczbę kategorii, w których ogłasza się wykonawca; liczbę kategorii, w których wykonawca ma wyświetlaną opinię "promującą"; oraz lokalizację. Skrypty (do pobierania danych oraz późniejszej obróbki i wizualizacji) można podejrzeć [tu](https://github.com/mkay313/learning-ml/blob/master/fixly.R) oraz [tu](https://github.com/mkay313/learning-ml/blob/master/fixly_visualisation.R).

## Dane

Dane są zaczytywane z plików csv wyeksportowanych na podstawie skryptów powyżej -- ot, taki hak dla wygody, żeby RMarkdown nam to wszystko ładnie pokazał.

Próbka nie jest jakoś szczególnie reprezentatywna (niespełna 150 użytkowników na, hm, tu należałoby zsumować, ilu fachowców w każdej kategorii świadczy te usługę), ale zobaczmy, co z niej można wyczytać. Dlatego wszystkie dane i wnioski, które będę teraz pokazywać są z zastrzeżeniem, że nie mamy pojęcia co do reprezentatywności próbki w kontekście miast, kategorii, ocen, itd wszystkich fachowców -- fajnie byłoby zobaczyć takie dane :)). Pobierając informacje na temat użytkowników (z profili wykonawców) można by pewnie też dodać kilka dodatkowych wykresów. Ale działajmy z tym, co mamy.

```{r read_data, message=FALSE, echo=FALSE}
wykonawcy <- read_csv("wykonawcy.csv", col_names = TRUE)
miasta <- read_csv("miasta.csv", col_names = TRUE)
wykonawcy$Wykonawca <- map_chr(wykonawcy$Wykonawca, function(x) gsub("https://fixly.pl/profil/", "", x))
```

```{r tabela_wykonawcow, echo=FALSE}
kable(head(wykonawcy %>% 
             select(Wykonawca, Liczba_kategorii_z_opinia) %>% 
             arrange(desc(Liczba_kategorii_z_opinia)) %>%
             `colnames<-`(c("Wykonawca", "Promowane kategorie")), n=5), 
      caption="Tabela wykonawców: top 5 wykonawców z największą liczbą 'promujących' opinii na stronach kategorii.", 
      format = "latex", booktabs = TRUE) %>%
  kable_styling(latex_options = c("striped", "HOLD_position"),
                full_width = TRUE)
```


Najwięcej opinii 'promujących' w kategoriach ma wykonawca o nicku Złota Rączka, how fitting.
Ile jest średnio opinii promujących?

``` {r opinie_promujace_srednia, echo=FALSE}
print(mean(wykonawcy$Liczba_kategorii_z_opinia))
```

Przeciętny fachowiec w naszej próbce ma opinię promującą na 1-2 kategoriach. A w ilu kategoriach występuje ogółem?

``` {r kategorie_ogolem_srednia, echo=FALSE}
print(mean(wykonawcy$Liczba_kategorii))
```

11-12 kategorii na 82 łącznie. To dużo czy mało? Trudno mi to ocenić, trzeba by się przyjrzeć, jak bardzo powiązane są ze sobą.
I jaką ma ocenę?

``` {r oceny_srednia, echo=FALSE}
print(mean(wykonawcy$Liczba_gwiazdek))
```

Bardzo pozytywną.

Drugą tabelą w naszej analizie są miasta.

```{r tabela_miasta, echo=FALSE}
kable(head(miasta %>% 
             arrange(desc(Freq)) %>%
             `colnames<-`(c("Miasto", "Wykonawców ogółem", "Wsp. frekwencji", "Długość geogr.", "Szerokość geogr.")), n=5),
      caption="Tabela miasta: top 5 miast z największą liczbą wykonawców.",
      format="latex", booktabs = TRUE) %>%
  kable_styling(latex_options = c("striped", "HOLD_position"))
```

Najwięcej wykonawców w naszej próbie jest z Warszawy, pozostali w top 5 również są z dużych miast. Ma to sens -- im większe miasto i im więcej mieszkańców, tym więcej kontrahentów. Ciekawe, że w naszej 5 nie znalazła się np. Łódź -- może to kwestia braku zapotrzebowania, może braku specjalistów (wszyscy wyjechali do Warszawy :)), a może braków marketingowych (mało kto w Łodzi wie o Fixly?).

```{r promowanie_a_kategorie_ogolem, echo=FALSE}
kable(head(wykonawcy %>% 
             select(Wykonawca, Liczba_kategorii, Liczba_kategorii_z_opinia) %>%
             mutate(Opinie_do_kategorii=Liczba_kategorii_z_opinia/Liczba_kategorii) %>%
             arrange(desc(Opinie_do_kategorii)) %>%
             `colnames<-`(c("Wykonawca", "Liczba kategorii na profilu", "Promowane kategorie", "Wsp. kategorii")), n=10), 
      caption="Liczba kategorii, w których wykonawca jest 'promowany' opinią a liczba kategorii ogółem, w których można go znaleźć.",
      format="latex", booktabs=TRUE) %>%
  kable_styling(latex_options = c("striped", "HOLD_position"))
```

Ups. No i tu nasz wskaźnik ma mały problem, ponieważ albo próbujemy dzielić przez zero (ktoś usunął konto i nie ma już jego kategorii, ale opinie ciągle gdzieś wiszą) i R zwraca nam Inf, albo znów ktoś manipulował przy swoich kategoriach i została mu opinia w kategorii, którą się nie zajmuje. Pozbądźmy się takich przypadków w takim razie.

```{r promowanie_a_kategorie_ogolem_2, echo=FALSE}
kable(head(wykonawcy %>% 
             select(Wykonawca, Liczba_kategorii, Liczba_kategorii_z_opinia) %>%
             mutate(Opinie_do_kategorii=Liczba_kategorii_z_opinia/Liczba_kategorii) %>%
             filter(Opinie_do_kategorii<=1) %>%
             arrange(desc(Opinie_do_kategorii)) %>%
             `colnames<-`(c("Wykonawca", "Liczba kategorii na profilu", "Promowane kategorie", "Wsp. kategorii")), n=10), 
      caption="Liczba kategorii, w których wykonawca jest 'promowany' opinią a liczba kategorii ogółem, w których można go znaleźć. 10 najlepszych wyników",
      format="latex", booktabs=TRUE) %>%
  kable_styling(latex_options = c("striped", "HOLD_position"))
```

Teraz jest tylko odrobinę lepiej -- pozbyliśmy się błędów, ale teraz będziemy mieć sporo "jedynek", czyli osób z jedną kategorią i jednym 'promowaniem'. Zobaczmy, co się dzieje, gdy wymusimy większą liczbę kategorii.
```{r promowanie_a_kategorie_ogolem_3, echo=FALSE}
kable(head(wykonawcy %>% 
             select(Wykonawca, Liczba_kategorii, Liczba_kategorii_z_opinia) %>%
             filter(Liczba_kategorii > 5) %>%
             mutate(Opinie_do_kategorii=Liczba_kategorii_z_opinia/Liczba_kategorii) %>%
             arrange(desc(Opinie_do_kategorii)) %>%
             `colnames<-`(c("Wykonawca", "Liczba kategorii na profilu", "Promowane kategorie", "Wsp. kategorii")), n=10), 
      caption="Liczba kategorii, w których wykonawca jest 'promowany' opinią a liczba kategorii ogółem, w których można go znaleźć. 10 najlepszych wyników.",
      format = "latex", booktabs = TRUE) %>%
  kable_styling(latex_options = c("striped", "HOLD_position"))
```

Teraz lepiej. Jak widać, prym wiedzie Poznaniak ;)

## Wizualizacje

Czy liczba kategorii zadeklarowanych na profilu ma jakiś związek z tym, w ilu kategoriach ma się "promowaną" opinię?

```{r opinie, echo=FALSE, message=FALSE, warning=FALSE}
pdf.options(encoding = 'ISOLatin2')
wykonawcy <- wykonawcy %>% mutate(Opinie_do_kategorii=Liczba_kategorii_z_opinia/Liczba_kategorii) %>% arrange(desc(Opinie_do_kategorii))
wykonawcy$Opinie_do_kategorii <- ifelse(wykonawcy$Opinie_do_kategorii > 1, 0, wykonawcy$Opinie_do_kategorii)

ggplot(data = wykonawcy, aes(x=Liczba_kategorii, y=Liczba_kategorii_z_opinia)) + 
  geom_point(alpha = 0.5, color = "navy") + 
  labs(x="Liczba kategorii deklarowanych na profilu", 
       y="Liczba kategorii, w których ma się 'promowaną' opinię") +
  theme_bw() +
  geom_smooth(data = wykonawcy, aes(x=Liczba_kategorii, y=Liczba_kategorii_z_opinia), method = "lm")
```

Wygląda na to, że nie. Linia trendu nieznacznie się wznosi, ale trudno tu mówić o jakimś poważniejszym związku między tymi danymi.

Czy liczba gwiazdek wiąże się z liczbą kategorii, w których jest się promowanym? Trudno nam będzie to odnieść do całości, ale może zobaczymy chociaż jakąś relację między liczbą kategorii, w których jest się promowanym, a średnią oceną.

```{r ocena_a_promowane_kategorie, echo=FALSE, warning=FALSE}
srednie_w_grupie_ocena <- wykonawcy %>%
  select(-c(Opis_na_profilu, Wykonawca, Lokalizacja)) %>%
  group_by(Liczba_gwiazdek) %>%
  summarise(Liczba_kategorii = mean(Liczba_kategorii), Liczba_kategorii_z_opinia = mean(Liczba_kategorii_z_opinia))
ggplot(data = wykonawcy, aes(x=Liczba_kategorii, y=Liczba_kategorii_z_opinia)) +
  geom_point(data = wykonawcy, aes(color=factor(Liczba_gwiazdek)), alpha = 0.5) +
  geom_point(data = srednie_w_grupie_ocena, aes(color=factor(Liczba_gwiazdek)), size=4) +
  labs(x="Liczba kategorii deklarowanych na profilu",
       y="Liczba kategorii, w ktorych ma się 'promowaną' opinię",
       color="Liczba gwiazdek") +
  theme_bw()
```

Mało reprezentatywne te oceny -- jakoś za dobre. "Piątkowiczów" jest najwięcej i są zbyt różnorodni jeśli chodzi o liczbę kategorii. Trzeba by się im przyjrzeć w kontekście dokładniejszej oceny oraz liczby opinii, które na ich ocenę wpływają.

Wspomnieliśmy już, że najwięcej wykonawców mają duże miasta (i co z tą Łodzią?), ale żeby zobaczyć dokładnie, jak sprawa wygląda posłużymy się mapą Polski. Żeby mapa była czytelna (przy prawie 60 miastach nazwy mogłyby się nakładać) pokażemy tylko nazwy tych, dla których współczynnik frekwencji (taka miara, że miasto pojawia się dużo razy albo mało razy; maksimum to 10 (Warszawa), a minimum to 1 (dużo innych miast)) jest większy od 1, czyli jest tam względnie dużo wykonawców.

```{r mapa, echo=FALSE, message=FALSE, warning=FALSE}
mapa <- map_data("world") %>% filter(region == "Poland")
ggplot() + 
  geom_polygon(data = mapa, aes(long, lat), color = "grey", fill = "white") + 
  geom_point(data = miasta, aes(lon,lat, size=wsp_frekwencji), color = "blue", alpha = 0.5, show.legend = FALSE) + 
  geom_text(data=subset(miasta, wsp_frekwencji > 1), aes(x=lon,y=lat,label=miasta), nudge_y = 0.2, check_overlap = TRUE) + 
  coord_map() + 
  theme_void()
```

Poza oczywistościami (Warszawa, Kraków, Wrocław, Poznań, Gdańsk) mamy ciekawostki -- np. Łódź jest porównywalna do Szczecina i Bydgoszczy, Bydgoszcz ma więcej wykonawców niż Toruń, a na wschodzie Polski nie ma zbyt wielu wykonawców.

O czym piszą na swoich profilach wykonawcy?


``` {r wordcloud, echo=FALSE, message=FALSE, warning=FALSE}
data("stopwords_pl")
opisy <- strsplit(paste(wykonawcy$Opis_na_profilu[!is.na(wykonawcy$Opis_na_profilu)], collapse = " "), split = " ")[[1]] %>%
  str_replace_all("[^[:alpha:]]", "") %>%
  str_to_lower()
opisy_df <- data.frame(tekst = opisy) %>%
  count(tekst, sort = TRUE) %>%
  filter(tekst != "") %>%
  filter(!tekst %in% stopwords_pl)
wordcloud(opisy_df$tekst, opisy_df$n, scale=c(4,0.5), min.freq=10, max.words=50, colors=brewer.pal(8, "Dark2"))
```


Nie jest niespodzianką, że opis na profilu mówi głównie o tym, jakich usług podejmuje się wykonawca.